臺灣高雄地方法院刑事裁定
111年度單聲沒字第133號
聲  請  人  臺灣高雄地方檢察署檢察官
被      告  孫鷁甄



            蕭惠瑜


上列聲請人因被告違反商標法案件，聲請宣告沒收（111年度執
聲字第306號），本院裁定如下：
    主  文
扣案如附表所示之物均沒收。
    理  由
一、聲請意旨略以：被告孫鷁甄、蕭惠瑜（下稱被告2人）違反
    商標法案件，經檢察官為緩起訴處分確定並已執行期滿，惟
    扣案如附表所示之物及現金新臺幣（下同）315元，分屬侵
    害商標權之物品及被告孫鷁甄販賣仿冒商標商品所得，爰依
    商標法第98條、刑法第38條之1第1項、第40條第2項規定，
    聲請單獨宣告沒收等語。
二、按侵害商標權、證明標章權或團體商標權之物品或文書，不
    問屬於犯罪行為人與否，沒收之。犯罪所得，屬於犯罪行為
    人者，沒收之，商標法第98條、刑法第38條之1第1項前段分
    別定有明文。又按違禁物或專科沒收之物得單獨宣告沒收。
    檢察官依第253條或第253條之1為不起訴或緩起訴之處分者
    ，對刑法第38條第2項、第3項之物及第38條之1第1項、第2
    項之犯罪所得，得單獨聲請法院宣告沒收，刑法第40條第2
    項、刑事訴訟法第259條之1亦有明定。
三、經查：
㈠、被告2人前於民國106年間起至109年1月2日止，因違反商標法
    案件，經臺灣高雄地方檢察署檢察官以109年度偵字第12121
    號為緩起訴處分確定，且緩起訴處分期滿未經撤銷等情，有
    上開緩起訴處分書、執行緩起訴處分命令通知書及報告書附
    卷可憑。又前開案件扣得如附表編號1至73所示之物，經鑑
    定結果確分係仿冒日商三麗鷗股份有限公司「Hello Kitty
    」、「My Melody」、「Little Twin Stars」、「babycinn
    amon（Device）」、「POMPOMPURIN」、「gudetama」及「K
    UROMI」商標、日商連股份有限公司「熊大」及「兔兔」商
    標、「Rilakkuma」(拉拉熊)、「Sumikkogurashi」（角落
    小夥伴）商標、日商日本動畫股份有限公司「櫻桃小丸子」
    圖形、日商雙葉社股份有限公司「蠟筆小新CRAYON SHINCHA
    N」圖樣及日商小學館集英社製作股份有限公司「DORAEMON
    小叮噹」之物品，有萬國法律事務所出具之侵害商標權真仿
    品比對報告2份、圓創品牌股份有限公司出具之「Rilakkuma
    」(拉拉熊)、「Sumikkogurashi」（角落小夥伴）鑑定報告
    書2份、香港商東友企業有限公司臺灣分公司出具「櫻桃小
    丸子」商品鑑定報告書1份、國際影視有限公司出具「蠟筆
    小新CRAYON SHINCHAN」及「DORAEMON小叮噹」鑑定報告書1
    份（見警卷第36至39頁、第177至204頁、第214至216頁、第
    217至219頁、第230至231頁及第234至242頁）在卷可稽，堪
    認前開扣案物確均屬侵害商標權之物品，依商標法第98條之
    規定，不問屬於犯罪行為人與否，皆應沒收之。
㈡、扣案如附表編號74所示之現金315元，係警方基於蒐證目的向
    被告孫鷁甄購買仿冒商標商品所支付之款項，嗣經被告孫鷁
    甄將該等款項交警扣押，此據被告孫鷁甄於警詢時供承在卷
    （見警卷第4至5頁），並有內政部警政署保安警察第二總隊
    刑事警察大隊搜索、扣押筆錄及扣押物品目錄表各1份（見
    警卷第7至10頁）附卷可憑。是上開扣案現金315元，核屬被
    告孫鷁甄本件違反商標法犯行所獲取之犯罪所得，爰依刑法
    第38條之1第1項前段規定宣告沒收（依刑法第38條之3規定
    意旨，仍不影響權利人原來可以主張之權利）。本件聲請人
    雖漏引刑事訴訟法第259條之1之規定，惟此無礙本院依職權
    補充法條。
㈢、從而，聲請人所為聲請，均屬有據，應予准許。
據上論斷，應依刑事訴訟法第455條之36第2項，裁定如主文。
中　　華　　民　　國　　111 　年　　9 　　月　　21　　日
　　　　　　　　　刑事第二庭    法　官　吳佳頴
以上正本證明與原本無異
如不服本裁定，應於收受送達後5 日內向本院提出抗告狀。
中　　華　　民　　國　　111 　年　　9 　　月　　23　　日
　　　　　　　　　　　　　　　　書記官　蔡靜雯
附表：
編號 扣押物品名稱 數量 1、 仿冒日商三麗鷗股份有限公司HELLOKITTY商標筷子 6 2、 仿冒日商三麗鷗股份有限公司HELLOKITTY商標杯墊 1 3、 仿冒日商三麗鷗股份有限公司HELLOKITTY商標行李吊牌 2 4、 仿冒日商三麗鷗股份有限公司HELLOKITTY商標捲尺 4 5、 仿冒日商三麗鷗股份有限公司HELLOKITTY商標掛勾 6 6、 仿冒日商三麗鷗股份有限公司HELLOKITTY商標春聯 2 7、 仿冒日商三麗鷗股份有限公司HELLOKITTY商標地墊 3 8、 仿冒日商三麗鷗股份有限公司HELLOKITTY商標沐浴乳罐子 4 9、 仿冒日商三麗鷗股份有限公司HELLOKITTY商標門簾 6 10、 仿冒日商三麗鷗股份有限公司HELLOKITTY商標收納籃 1 11、 仿冒日商三麗鷗股份有限公司HELLOKITTY商標毯子 1 12、 仿冒日商三麗鷗股份有限公司HELLOKITTY商標面紙盒 2 13、 仿冒日商三麗鷗股份有限公司HELLOKITTY商標湯匙 5 14、 仿冒日商三麗鷗股份有限公司MyMelody商標地墊 2 15、 仿冒日商三麗鷗股份有限公司MyMelody商標掛勾 4 16、 仿冒日商三麗鷗股份有限公司MyMelody商標行李吊牌 3 17、 仿冒日商三麗鷗股份有限公司MyMelody商標春聯 2 18、 仿冒日商三麗鷗股份有限公司MyMelody商標門簾 7 19、 仿冒日商三麗鷗股份有限公司MyMelody商標便利貼 （1本30張） 3本 20、 仿冒日商三麗鷗股份有限公司MyMelody商標沐浴乳罐子 2 21、 仿冒日商三麗鷗股份有限公司MyMelody商標掛袋 3 22、 仿冒日商三麗鷗股份有限公司LittleTwin Stars商標便利貼（1本30張） 5本 23、 仿冒日商三麗鷗股份有限公司LittleTwin Stars商標行李吊牌 5 24、 仿冒日商三麗鷗股份有限公司LittleTwin Stars商標杯墊 1 25、 仿冒日商三麗鷗股份有限公司LittleTwin Stars商標收納籃 2 26、 仿冒日商三麗鷗股份有限公司LittleTwin Stars商標掛袋 2 27、 仿冒日商三麗鷗股份有限公司LittleTwin Stars商標地墊 3 28、 仿冒日商三麗鷗股份有限公司LittleTwin Stars商標坐墊 2 29、 仿冒日商三麗鷗股份有限公司LittleTwin Stars商標門簾 5 30、 仿冒日商三麗鷗股份有限公司babycinnamon（Device）大耳狗商標便利貼（1本30張） 2本 31、 仿冒日商三麗鷗股份有限公司babycinnamon（Device）大耳狗商標收納籃 2 32、 仿冒日商三麗鷗股份有限公司babycinnamon（Device）大耳狗商標毯子 1 33、 仿冒日商三麗鷗股份有限公司babycinnamon（Device）大耳狗商標玩偶 1 34、 仿冒日商三麗鷗股份有限公司babycinnamon（Device）大耳狗商標地墊 1 35、 仿冒日商三麗鷗股份有限公司babycinnamon（Device）大耳狗商標門簾 2 36、 仿冒日商三麗鷗股份有限公司POMPOMPURIN布丁狗商標掛袋 1 37、 仿冒日商三麗鷗股份有限公司POMPOMPURIN布丁狗商標春聯 1 38、 仿冒日商三麗鷗股份有限公司POMPOMPURIN布丁狗商標水壺 3 39、 仿冒日商三麗鷗股份有限公司POMPOMPURIN布丁狗商標杯墊 1 40、 仿冒日商三麗鷗股份有限公司POMPOMPURIN布丁狗商標便利貼（1本30張） 4本 41、 仿冒日商三麗鷗股份有限公司POMPOMPURIN布丁狗商標門簾 6 42、 仿冒日商三麗鷗股份有限公司POMPOMPURIN布丁狗商標收納籃 2 43、 仿冒日商三麗鷗股份有限公司POMPOMPURIN布丁狗商標坐墊 1 44、 仿冒日商三麗鷗股份有限公司POMPOMPURIN布丁狗商標地墊 1 45、 仿冒日商三麗鷗股份有限公司gudetama蛋黃哥商標便利貼（1本30張） 4本 46、 仿冒日商三麗鷗股份有限公司gudetama蛋黃哥商標門簾 1 47、 仿冒日商三麗鷗股份有限公司gudetama蛋黃哥商標玩偶 2 48、 仿冒日商連股份有限公司熊大商標門簾 8 49、 仿冒日商連股份有限公司熊大商標掛勾 1 50、 仿冒日商連股份有限公司熊大商標行李吊牌 1 51、 仿冒日商連股份有限公司兔兔商標掛勾 1 52、 仿冒日商三麗鷗股份有限公司酷洛米商標行李吊牌 1 53、 仿冒Sumikkogurashi（角落小夥伴）商標地墊 6 54、 仿冒Sumikkogurashi（角落小夥伴）商標行李吊牌 2 55、 仿冒Sumikkogurashi（角落小夥伴）商標門簾 9 56、 仿冒Sumikkogurashi（角落小夥伴）商標春聯 9 57、 仿冒Sumikkogurashi（角落小夥伴）商標拖鞋 2雙 58、 仿冒Sumikkogurashi（角落小夥伴）商標面紙盒 1 59、 仿冒Sumikkogurashi（角落小夥伴）商標零錢包 1 60、 仿冒Sumikkogurashi（角落小夥伴）商標筆記本 3 61、 仿冒Sumikkogurashi（角落小夥伴）商標便利貼本 （1本100張，內含貼紙33張） 2本 62、 仿冒Rilakkuma拉拉熊商標行李吊牌 2 63、 仿冒Rilakkuma拉拉熊商標門簾 1 64、 仿冒日商日本動畫股份有限公司櫻桃小丸子商標掛勾 2 65、 仿冒日商小學館集英社製作股份有限公司DORAEMON商標掛勾 4 66、 仿冒日商小學館集英社製作股份有限公司DORAEMON商標行李吊牌 1 67、 仿冒日商小學館集英社製作股份有限公司DORAEMON商標地墊 1 68、 仿冒日商小學館集英社製作股份有限公司DORAEMON商標湯匙 5 69、 仿冒日商小學館集英社製作股份有限公司DORAEMON商標收納籃 1 70、 仿冒日商小學館集英社製作股份有限公司DORAEMON商標筷子 7 71、 仿冒日商雙葉社股份有限公司蠟筆小新商標門簾 1 72、 仿冒日商雙葉社股份有限公司蠟筆小新商標春聯 1 73、 仿冒Sumikkogurashi（角落小夥伴）商標門簾 1 （警方蒐證購入） 74、 現金（新臺幣） 315元